---
title: "Diseños experimentales"
author: "7574265122"
format: html
editor: visual
---

## Quarto

Un diseño es un arreglo espacial, diseños: DCA, DDCA, DCL, DFghjk xdfgh <https://eoct-234.github.io/GIT_HUB_WEB_PAGE>.

dfghjklZASWDEFROIN

sdfscsfvsvwrvds vfefa \< wqckvnwaiidq es un software libre y viene sin GARANTIA ALGUNA. Usted puede redistribuirlo bajo ciertas circunstancias. Escriba 'license()' o 'licence()' para detalles de distribucion.

R es un proyecto colaborativo con muchos contribuyentes. Escriba 'contributors()' para obtener más información y 'citation()' para saber cómo citar R o paquetes de R en publicaciones.

Escriba 'demo()' para demostraciones, 'help()' para el sistema on-line de ayuda, o 'help.start()' para abrir el sistema de ayuda HTML con su navegador. Escriba 'q()' para salir

BCAIDCVWNIP

## Running Code

When you click the **Render** button a document will be generated that includes both content and the output of embedded code. You can embed code like this:

```{r}
1 + 1
```

You can add options to executable code like this

```{r}
#| echo: false
2 * 2
```

The `echo: false` option disables the printing of code (only output is displayed).

##Diseño experimental #DCA

```{r}
# Instalar y cargar librería
library(agricolae)

# Definir tratamientos y repeticiones
tratamientos <- c(0, 50, 100)
repeticiones <- 5

# Generar diseño completamente aleatorizado (DCA)
dca <- design.crd(trt = tratamientos, r = repeticiones, seed = 123)

# Ver asignación de tratamientos a las unidades experimentales
dca$book

```

#DBCA Factor 1 -\> dosis de fertilizante nitrogenada (kg/ha) Factor 2-\> cultivares de papa - peruanita - canchan Tratamientos: 0 - testigo 50 - T1 1 00 - T2 Diseño: DBCA Repeticiones: 4 UE -\> 2 cultivos x 3 dosis x 4 repeticiones = 24

```{r}
cultivares <- c("Peruanita", "Canchan")

dbca <- design.ab(
  trt = c(3, 2),
  r = 4,
  design = "rcbd",
  seed = 456
)

dbca$book

```
